【裁判字號】    97,訴,4328
【裁判日期】    980930
【裁判案由】    違反槍砲彈藥刀械管制條例等
【裁判全文】
臺灣臺中地方法院刑事判決  97年度訴字第4328號
公  訴  人  臺灣臺中地方法院檢察署檢察官
被      告  丙○○
選任辯護人  邢建緯律師
上列被告因違反槍砲彈藥刀械管制條例案件，經檢察官提起公訴
 (97年度偵字第19029、20455 號），本院判決如下：
    主    文
丙○○未經許可，持有可發射金屬具有殺傷力之空氣槍，處有期
徒刑年陸月，併科罰金新臺幣伍萬元，罰金部分如易服勞役，
以新臺幣貳仟元折算壹日。
扣案之空氣手槍壹枝（槍枝管制編號0000000000）、鋼珠壹瓶均
沒收。
    犯罪事實
一、丙○○明知可發射金屬具有殺傷力之氣體動力式槍枝，係槍
    砲彈藥刀械管制條例所列管之空氣槍，為違禁物，未經許可
    ，不得無故持有，竟仍基於持有管制槍枝之犯意，未經許可
    ，即於民國96年5 月初某日，在高雄縣鳳山市某玩具模型店
    內，以新臺幣（下同）3000餘元之價格，向姓名年籍不詳之
    成年男子買受可發射金屬彈丸且具有殺傷力之氣體動力式槍
    枝（槍枝管制編號0000000000，扣押物品清單記為「空氣手
    槍」，下稱空氣手槍）1 枝、鋼珠1 瓶，並自斯時起非法持
    有上開空氣手槍。嗣於97年7 月30日20時40分許，因丙○○
    另涉重利案件（另由本院依簡式審判程序判處罪刑在案），
    經警徵得其同意，在臺中市南屯區○○○街128 號12樓之3
    執行搜索時，當場扣得上開空氣手槍1 枝及鋼珠1 瓶，始悉
    上情。
二、案經臺中市警察局第四分局報告臺灣臺中地方法院檢察署檢
    察官偵查起訴。
    理    由
一、按被告以外之人於審判外之陳述，雖不符刑事訴訟法第159
    條之1 至第159 條之4 之規定，而經當事人於審判程序同意
    作為證據，法院審酌該言詞陳述或書面陳述作成時之情況，
    認為適當者，亦得為證據。當事人、代理人或辯護人於法院
    調查證據時，知有第159 條第1 項不得為證據之情形，而未
    於言詞辯論終結前聲明異議者，視為有前項之同意。刑事訴
    訟法第159 條之5 定有明文。查被告丙○○及選任辯護人邢
    建緯律師於本院準備程序時，對於本案偵查卷內之人證、書
    證，均同意有證據能力，得採為本案之證據，迄至本案言詞
    辯論終結前，對於卷內之人證、書證，亦未聲明異議，有本
    院準備程序筆錄及審判筆錄在卷可考；另經本院審酌卷內各
    該人員陳述時之情狀，均查無被違法取供或非出於自由意志
    之情形，相關書證亦查無違法取證或造假虛捏之情事，以之
    作為本案之證據，皆屬適當，依前揭規定，本判決以下所引
    用之卷內人證、書證均得為本案之證據，合先敘明。
二、訊據被告丙○○除辯稱：伊購買上開空氣手槍之說明書上記
    載輸出能量在20焦耳之內，另內政部警政署刑事警察局之槍
    彈鑑定書亦未認定扣案之上開空氣槍是否具有殺傷力，依罪
    疑唯輕原則，尚難認伊有觸犯槍砲彈藥刀械管制條例之犯行
    云云外，對於其餘犯罪事實均坦承不諱，同案被告即甲○○
    、丁○○於警詢及偵查中復一致供稱：上開扣案之空氣手槍
    及鋼珠均是被告丙○○所有等語，並有臺中市警察局第四分
    局搜索扣押筆錄暨扣押物品目錄表、照片附卷可稽，及扣案
    之空氣手槍1 枝（槍枝管制編號0000000000）、鋼珠1 瓶足
    資佐憑。而上開扣案物經送請內政部警政署刑事警察局鑑定
    結果：(一)送鑑空氣槍1 枝（槍枝管制編號0000000000），認
    係氣體動力式槍枝，以小型高壓氣體鋼瓶內氣體為發射動力
    ，經以金屬彈丸測試3 次，其中彈丸（直徑4.5 mm、重量0.
    37 g）最大發射速度為135 公尺／秒，計算其動能為3.3 焦
    耳，換算其單位面積動能為20焦耳／平方公分。(二)送鑑鋼珠
    1 罐，認均係金屬彈丸。(三)按殺傷力之標準為在最具威力的
    適當距離，以彈丸可穿入人體皮肉層之動能為基準。依日本
    科學警察之研究結果，彈丸單位面積動能達20焦耳／平方公
    分，則足以穿入人體皮肉等情，有該局97年8 月28日刑鑑字
    第0970117425號槍彈鑑驗書在卷可憑（97年度核交字第1522
    號偵查卷，第6-9 頁），足見扣案之上開空氣手槍已達足以
    穿入人體皮肉之動能強度，堪認係有殺傷力。被告丙○○雖
    以前揭情詞置辯，且所提出之操作說明書上固載有「輸出能
    量亦在20焦耳以內」等字，但並未標示該款空氣手槍係無殺
    傷力，反而在同頁說明書中文部分，以紅字及「！」提醒買
    受人注意之第一項警語載明：「非玩具，請使用者妥善管制
    ，濫用或不小心使用可能造成『嚴重傷害或死亡』．．．16
    歲以上之成人使用高功能空氣槍。」等字樣，則以被告丙○
    ○於買受扣案之上開空氣手槍時已係22歲之成年人，且具高
    職畢業學歷，對於該等文義當無不能理解之情狀。是以卷附
    之說明書既已載明該款空氣手槍有可能因不小心使用而造成
    嚴重傷害或死亡，被告丙○○就扣案之上開空氣手槍係有殺
    傷力一節，即難諉稱不知。至於被告丙○○在包裝盒標記「
    Europe Patent Nr.00 0000 000 000.2」、「U.S.A.Patent
    Pending 」、「Taiwan Patent Nr.M279843」處雖以螢光筆
    劃記，惟此等文字均在表示該商品之專利資訊，與是否具殺
    傷力無涉。故被告丙○○提出之說明書既已載明扣案之上開
    空氣手槍確實有傷及人身甚至人命之危險性，內政部警政署
    刑事警察局之上開槍彈鑑定縱有些微誤差，仍不影響該空氣
    手槍確實具有傷殺力之事實。又卷附之內政部警政署刑事警
    察局槍彈鑑定書雖未明指扣案之上開空氣手槍具有殺傷力，
    但提供給本院參考之前開日本科學警察研究結果，即足作為
    上開扣案空氣手槍係具殺傷力之佐憑。據上，被告丙○○前
    開所辯，均不可採。從而，本件事證明確，被告丙○○上開
    犯行，洵堪認定。
三、查被告未經許可，持有上開扣案空氣手槍1 枝（槍枝管制編
    號0000000000），核係犯槍砲彈藥刀械管制條例第8 條第4
    項之未經許可，持有可發射金屬具有殺傷力之空氣槍罪。爰
    審酌被告前於96年間因公共危險案件，經臺灣高雄地方法院
    判處有期徒刑3 月，如易科罰金，以新臺幣1000元折算1 日
    確定，嗣經減刑為有期徒刑1 月又15日，如易科罰金，以新
    臺幣1000元折算1 日，於97年9 月26日易科罰金執行完畢，
    有臺灣高等法院被告前案紀錄表可按，素行非佳，其雖非供
    犯罪之用而購入扣案之上開空氣手槍，動機、目的尚屬單純
    ，非法持有槍枝之數量為1 枝，持有時間雖逾1 年，但並未
    持以犯案，或傷害、危及他人之人身安全，致生之危害及所
    得利益均不大，惟所為觸犯法紀，且持有具殺傷力之空氣槍
    ，對於社會仍存在潛在之危險，再考之被告丙○○之智識、
    生活情狀，暨犯後未能全然坦認犯行等一切情狀，量處如主
    文所示之刑，並就罰金部分，諭知易服勞役之折算標準。扣
    案之空氣手槍1 枝（槍枝管制編號0000000000）係違禁物，
    應依刑法第38條第1 項第1 款規定，諭知沒收。扣案之鋼珠
    1 瓶則為被告丙○○所有並供違犯未經許可，持有可發射金
    屬具有殺傷力之空氣槍罪行所用之物，業經被告丙○○供明
    在卷，爰依刑法第38條第1 項第2 款規定，宣告沒收。
據上論斷，應依刑事訴訟法第299 條第1 項前段，槍砲彈藥刀械
管制條例第8 條第4 項，刑法第11條前段、第42條第3 項前段、
第38條第1 項第1 款、第2 款，判決如主文。
本案經檢察官乙○○到庭執行職務
中    華    民    國    98    年    9     月    30    日
              刑事第五庭  審判長法  官  張靜琪
                                法  官  林慶郎
                                法  官  莊嘉蕙
以上正本證明與原本無異
如不服本判決應於收受送達後十日內向本院提出上訴書狀，並應
敘述具體理由；其未敘述上訴理由者，應於上訴期間屆滿後二十
日內向本院補提理由書（均須按他造當事人之人數附繕本）「切
勿逕送上級法院」。
                                書記官  陳怡臻
中    華    民    國    98    年    9     月    30    日
附錄論罪科刑法條
槍砲彈藥刀械管制條例第8條
未經許可，製造、販賣或運輸鋼筆槍、瓦斯槍、麻醉槍、獵槍、
空氣槍或第 4 條第 1 項第 1 款所定其他可發射金屬或子彈具
有殺傷力之各式槍砲者，處無期徒刑或 5 年以上有期徒刑，併
科新臺幣 1 千萬元以下罰金。
未經許可，轉讓、出租或出借前項所列槍枝者，處 5 年以上有
期徒刑，併科新臺幣 1 千萬元以下罰金。
意圖供自己或他人犯罪之用，而犯前二項之罪者，處無期徒刑或
 7 年以上有期徒刑，併科新臺幣 1 千萬元以下罰金。
未經許可，持有、寄藏或意圖販賣而陳列第 1 項所列槍枝者，
處 3 年以上10 年以下有期徒刑，併科新臺幣 700 萬元以下罰
金。
第 1 項至第 3 項之未遂犯罰之。


司法院資訊處製作；財團法人民間司法改革基金會備份。
